【裁判字號】    91,交易,646
【裁判日期】    920328
【裁判案由】    公共危險
【裁判全文】
臺灣高雄地方法院刑事判決                        九十一年度交易字第六四六號
    公  訴  人  臺灣高雄地方法院檢察署檢察官
    被      告  乙○○
右列被告因公共危險案件，經檢察官聲請簡易判決處刑（九十一年度偵字第五０一二
號），嗣本院高雄簡易庭認不宜逕以簡易判決處刑，移由本院改依通常程序審理，本
院判決如左：
    主  文
乙○○服用酒類，不能安全駕駛動力交通工具而駕駛，處拘役伍拾伍日，如易科罰金
，以參佰元折算壹日。
    事  實
一、乙○○明知服用酒類足以造成不能安全駕駛動力交通工具之危險，竟於民國九十
    一年一月七日晚間某時許，在高雄縣橋頭鄉朋友住處飲用高粱酒後，其平衡感、
    言詞能力、定向力及感覺能力均已有所障礙，顯無法安全駕駛之程度下，猶於同
    日晚上七時許，貿然駕駛車牌號碼ＹＯ─五六一一號自小貨車（未懸掛車牌）上
    路，沿高雄市○○區○○路西往東方向行駛。嗣於同日晚上八時許，途經該路與
    壽民路交岔口時，因酒後駕車影響其對於車前狀況之判斷，不慎追撞同向在其前
    方行駛、由甲○○所駕駛之車牌號碼ＹＳ─三四七六號自小貨車，經到場處理車
    禍之員警發現其似有飲酒現象，而對其施以酒精濃度測試之結果，測得其呼氣所
    含之酒精濃度已達每公升一點二四毫克（ＭＧ＼Ｌ），始查獲上情。
二、案經高雄市政府警察局楠梓分局移送臺灣高雄地方法院檢察署檢察官聲請簡易判
    決處刑。
    理  由
一、訊據被告乙○○對於右開時、地飲酒後，仍貿然駕駛自小貨車上路，經警查獲後
    當場施以呼氣酒精濃度測試，測得其呼氣酒精濃度為每公升一點二四毫克等事實
    ，迭於警、偵訊及本院審理中坦認不諱，並有酒精測試值表一紙附卷可稽。按行
    為人飲酒後如其呼氣酒精濃度達於每公升０．五毫克時，即有反應較慢、感覺減
    低、影響駕駛之輕到中度之中毒症狀，如達於每公升０．七五毫克時，則會有思
    考改變、個性行為改變之輕到中度中毒症狀（參見行政院國軍退除役官兵輔導委
    員會台北榮民總醫院八十八年八月五日（八八）北總內字第二六八六八號函）；
    復依醫學實驗證明所得經驗法則，對於吐氣酒精濃度達每公升０．二五毫克以上
    時，將使駕駛人產生複雜之技巧障礙、駕駛能力變壞之行為表現，肇事比率比一
    般未飲酒時高出二倍，而吐氣酒精濃度達每公升零點五毫克以上時，將使駕駛人
    產生平衡感與判斷力障礙升高，肇事比率比一般未飲酒時高出十倍，甚而如吐氣
    酒精濃度達每公升零點七五毫克時，駕駛人將產生明顯酒醉、步履蹣跚之行為狀
    態，其肇事比率比一般高二十五倍（參見蔡志中著，對飲酒不能安全駕駛之執法
    研究，司法院第四十六期業務研究會講義）。本案被告乙○○呼氣酒精濃度高達
    每公升一點二四亳克，已如前述，依據上開實務見解及研究報告之結論，復佐以
    被告於查獲、測試及訊問過程有語無倫次、含糊不清等情形，有測試觀察紀錄表
    一紙附卷可稽，足見被告因飲酒已至駕駛技巧障礙，視覺及行為反應能力減低，
    而達不能安全駕駛動力交通工具之程度。是依上開證據，足認被告自白核與事實
    相符，堪以採信。本件事證明確，被告犯行堪予認定。
二、核被告所為，係犯刑法第一百八十五條之三服用酒類致不能安全駕駛動力交通工
    具而駕駛罪。審酌被告明知酒後不能安全駕車而駕駛，將致生危害其他用路人交
    通安全之虞，仍無視於其他用路人之公共安全，於飲酒過量後仍駕車上路，惟念
    其犯後坦承犯行，態度良好等一切情狀，量處如主文所示之刑，併諭知易科罰金
    之折算標準。
三、臺灣高雄地方法院檢察署檢察官九十一年度偵字第一六一四七號移送併辦意旨略
    以：被告乙○○於九十一年七月五日晚上八時許，飲酒後騎乘ＹＸＥ—二八七號
    機車上路，於同日晚上十時四十分許，在高雄市楠梓區○○○路與德民路口，與
    被害人萬秀英所駕駛之ＹＸ—六七六０號自小客車發生碰撞，經到場處理員警測
    得呼氣中酒精濃度每公升一點零八毫克，因認其復涉有刑法第一百八十五條之三
    罪嫌，並認與本案有連續犯之裁判上一罪關係而請求併同審判云云。經查，被告
    乙○○固不否認有於九十一年七月五日酒後駕車再次遭查獲之犯行，惟依其於本
    院審理時供稱：本案被查獲後，係因為剛好碰到朋友，臨時找伊喝酒，伊沒有拒
    絕等語（見本院九十二年三月十四日審判筆錄），足見其第二次酒後駕車行為與
    本案前開論罪科刑部分之犯行，並非基於概括之犯意，亦不具何牽連關係，是以
    併辦事實與本案無任何裁判上一罪關係，本院無從併予審理，應退回由檢察官另
    行處理，附此敘明。
據上論斷，應依刑事訴訟法第四百五十二條、第二百九十九條第一項前段，刑法第一
百八十五條之三，第四十一條第一項前段，罰金罰鍰提高標準條例第二條，判決如主
文。
本案經檢察官陳永章到庭執行職務。
中     華     民     國      九十二     年     三     月     二十八     日
                                  臺灣高雄地方法院交通法庭
                                      審判長 法  官     李政庭
                                             法  官     周玉群
                                             法  官     邱泰錄
右正本證明與原本無異。
如不服本判決，應於判決送達後十日內，向本院提出上訴狀。
                                             書記官     林慧君
中    華    民    國      九十二      年      三    月      三十一      日
附錄本案論罪科刑法條：
刑法第一百八十五條之三：
  服用毒品、麻醉藥品、酒類及其他相類之物，不能安全駕駛動力交通工具而駕駛者
  ，處一年以下有期徒刑、拘役或三萬元以下罰金。


司法院資訊處製作；財團法人民間司法改革基金會備份。
